臺灣臺北地方法院刑事裁定　
111年度侵聲字第11號
聲請人  即
選任辯護人  陳奕廷律師
被      告  AW000-A110445A（真實姓名年籍均詳卷，現於法務

上列聲請人因被告妨害性自主等案件（本院111年度侵訴字第3號
），聲請交付法庭錄音光碟等，本院裁定如下：
    主  文
聲請人於繳納相關費用後，准予轉拷交付本院一一一年度侵訴字
第三號妨害性自主案件如附表所示歷次庭期之法庭錄音光碟。
聲請人就主文第一項所示錄音光碟內容，不得散布、公開播送，
或為非正當目的使用，並禁止再行轉拷利用。
    理  由
一、聲請意旨略以：被告AW000-A110445A前因妨害性自主案件，
    經本院111年度侵訴字第3號審理判決，為核對該案歷次筆錄
    內容是否有所疏漏或錯誤，並提起本案上訴，以維護被告所
    享有之訴訟權及受實質護辯權，爰依法聲請交付該案件歷次
    法院開庭錄音光碟等語。
二、按當事人及依法得聲請閱覽卷宗之人，因主張或維護其法律
    上利益，得於開庭翌日起至裁判確定後6個月內，繳納費用
    聲請法院許可交付法庭錄音或錄影內容；前項情形，依法令
    得不予許可或限制聲請閱覽、抄錄或攝影卷內文書者，法院
    得不予許可或限制交付法庭錄音或錄影內容；第1項情形，
    涉及國家機密者，法院得不予許可或限制交付法庭錄音或錄
    影內容；涉及其他依法令應予保密之事項者，法院得限制交
    付，法院組織法第90條之1定有明文。再依法庭錄音錄影及
    其利用保存辦法第8條第1項、第2項規定：當事人及依法得
    聲請閱覽卷宗之人，因主張或維護其法律上利益，聲請交付
    法庭錄音或錄影內容時，應敘明理由，由法院為許可與否之
    裁定。法院受理前項聲請，如認符合聲請人要件，並在聲請
    期間內提出，且就所主張或維護法律上之利益已敘明者，除
    法令另有排除規定外，應予許可。而「因主張或維護其法律
    上利益」，包括如核對更正筆錄、他案訴訟所需，或認法院
    指揮訴訟方式對其訴訟權益有影響之虞，欲用以保障其法律
    上利益等情形；另所稱「除法令另有排除規定外」，係指法
    院組織法第90條之1第2項、第3項所定，依法令得不予許可
    或限制聲請閱覽抄錄或攝影卷內文書，及涉及國家機密或其
    他依法令應予保密事項，法院得不予許可或限制等情形（10
    4年8月7日修正法庭錄音錄影及其利用保存辦法第8條立法理
    由一、105年5月23日修正法庭錄音錄影及其利用保存辦法第
    8條立法理由二、104年7月1日修正法院組織法第90條之1立
    法理由四、五參照）。是依上開說明，可知當事人及依法得
    聲請閱覽卷宗之人，因主張或維護其法律上利益（如核對更
    正筆錄、他案訴訟所需，或認法院指揮訴訟方式對其訴訟權
    益有影響之虞等），聲請交付法庭錄音或錄影內容時，法院
    除以涉及國家機密、當事人或第三人之隱私或營業秘密等為
    由，得否准其聲請外，應予許可。末按持有法庭錄音內容之
    人，就取得之錄音內容，不得散布、公開播送，或為非正當
    目的使用，亦為法院組織法第90條之4第1項所明定。　　
三、經查，AW000-A110445A為本院111年度侵訴字第3號妨害性自
    主案件之被告，聲請人為本院上開案件之選任辯護人，為依
    法得聲請閱覽卷宗之人，聲請意旨已敘明係為供聲請人核對
    庭訊筆錄以提起上訴所需，而聲請交付本院111年度侵訴字
    第3號案件歷次庭期之法庭錄音光碟，經核與被告防禦權之
    有效行使有關，應認聲請人已敘明其有主張或維護法律上利
    益之理由，揆諸前揭規定及說明，其聲請為有理由，爰裁定
    聲請人於繳納相關費用後，准予轉拷交付本院111年度侵訴
    字第3號案件如附表所示歷次庭期之法庭錄音光碟。惟聲請
    人及被告依法就取得之法庭錄音光碟內容，依上揭規定，不
    得散布、公開播送，或為非正當目的使用，另依法院辦理聲
    請交付法庭錄音錄影內容應行注意事項第6條規定，禁止再
    行轉拷利用。
四、據上論斷，應依刑事訴訟法第220 條，裁定如主文。
中　　華　　民　　國　　111 　年　　8 　　月　　24　　日
                  刑事第十一庭  審判長法  官  鄧鈞豪
                                      法  官  吳玟儒
                                      法  官  林鈺珍　　
以上正本證明與原本無異。
如不服本裁定，應於送達後5日內，向本院提出抗告狀。
      　　　　　　　　　　　　　　　　書記官　葉潔如
中　　華　　民　　國　　111 　年　　8 　　月　　24　　日
附表：
編號 開庭日期 庭類 1 111年1月7日 訊問程序 2 111年2月15日 準備程序 3 111年3月15日  準備程序 4 111年3月29日 訊問程序 5 111年5月3日 準備程序 6 111年5月31日 審理程序 7 111年6月7日 審理程序 8 111年6月14日 審理程序 9 111年6月21日 審理程序 10 111年7月5日 審理程序 11 111年7月26日 宣判程序 12 111年8月2日 訊問程序